zh-CN: 木管乐器器身结构: 一体式; 三件式; 两件式; 其他
nl: Houten blaasinstrument constructie: Uit één stuk; Uit drie stukken; Uit twee stukken; Overige
en: Woodwind body construction: One-piece; Three-piece; Two-piece; Other
pl: Konstrukcja korpusu instrumentu dętego drewnianego: Jednoczęściowa; Trzyczęściowa; Dwuczęściowa; Inna
sl-SI: Zgradba trupa lesenega pihala: Eno delno; Tridelno; Dvodelno; Drugo
zh-TW: 木管樂器琴身結構: 單節; 三節; 雙節; 其他
pt-BR: Madeira de sopro construção do corpo: Peça única; Três peças; Duas peças; Outro
lt-LT: Medinių pučiamųjų instrumentų korpuso konstrukcija: Iš vienos dalies; Iš trijų dalių; Iš dviejų dalių; Kita
ru: Конструкция корпуса духового инструмента: Цельный; Трехсоставной; Двухсоставной; Другое
pt-PT: Construção do corpo do instrumento de sopro de madeira: Uma peça; Três peças; Duas peças; Outro
ko: 목관악기 본체 구조: 일체형; 3피스형; 2피스형; 기타
fi: Puupuhaltimen runkorakenne: Yksiosainen; Kolmiosainen; Kaksiosainen; Muu
hu: Fafúvós hangszer felépítése: Egyrészes; Háromrészes; Kétrészes; Egyéb
ja: 木管楽器本体の構造: 1ピース; 3ピース; 2ピース; その他
el: Κατασκευή σώματος ξύλινων πνευστών: Ενιαίο; Τριών τεμαχίων; Δύο τεμαχίων; Άλλο
cs: Konstrukce těla dřevěného dechového nástroje: Jednodílné; Třídílné; Dvoudílné; Jiné
vi: Cấu trúc thân nhạc cụ hơi bằng gỗ: Một mảnh; Ba mảnh; Hai mảnh; Khác
hr-HR: Konstrukcija tijela drvenih puhaćih instrumenata: Jednodijelna; Trodijelna; Dvodijelna; Ostalo
th: โครงสร้างตัวเครื่องเครื่องเป่าลมไม้: ชิ้นเดียว; สามชิ้น; สองชิ้น; อื่นๆ
es: Construcción del cuerpo del instrumento de viento de madera: Una pieza; Tres piezas; Dos piezas; Otro
sk-SK: Konštrukcia tela drevených dychových nástrojov: Jednodielna; Trojdielna; Dvojdielna; Iné
sv: Träblåskroppskonstruktion: I ett stycke; I tre stycken; I två stycken; Övrigt
tr: Nefesli çalgılar gövde yapısı: Tek parça; Üç parça; İki parça; Diğer
fr: Construction du corps de l’instrument de la famille des bois: Une pièce; Trois pièces; Deux pièces; Autre
it: Realizzazione della cassa degli strumenti a fiato: Un pezzo; Tre pezzi; Due pezzi; Altro
de: Korpuskonstruktion des Holzblasinstruments: Einteilig; Dreiteilig; Zweiteilig; Sonstige
da: Konstruktion af træblæserinstrument: I ét stykke; Tredelt; Todelt; Andet
ro-RO: Construcția corpului instrumentului de suflat din lemn: Dintr-o bucată; Din trei bucăți; Din două bucăți; Altele
nb: Konstruksjon til treblåseinstrumentenes hovedstykke: Ett stykke; Tredelt; Todelt; Annet
bg-BG: Конструкция на корпуса на дървен духов инструмент: От една част; От три части; От две части; Друго